臺灣臺北地方法院刑事判決　　　　　　 100年度訴字第1106號
公　訴　人　臺灣臺北地方法院檢察署檢察官
被　　　告　鄭育誠
選任辯護人　龔君彥律師
　　　　　　張智婷律師
被　　　告　鄭清悌
上列被告等因妨害風化案件，經檢察官聲請簡易判決處刑（100
年度偵字第7312號），本院（100年度簡字第3546號）認為不宜
逕以簡易判決處刑，改依通常程序審理後，判決如下：
    主  文
鄭育誠共同意圖使女子與他人為性交之行為，而媒介以營利，累
犯，處有期徒刑柒月；扣案之新臺幣玖佰元、未扣案之行動電話
門號0000000000號SIM卡壹枚均沒收。
鄭清悌共同意圖使女子與他人為性交之行為，而媒介以營利，處
有期徒刑伍月，如易科罰金，以新臺幣壹仟元折算壹日；扣案之
新臺幣玖佰元、未扣案之行動電話門號0000000000號SIM卡壹枚
均沒收。
    事  實
一、鄭育誠前於民國97年間，因詐欺案件，經法院判處有期徒刑
    4月、減為有期徒刑2月確定，並於98年1月5日易科罰金執行
    完畢，猶不知悔改。緣姓名年籍不詳、綽號「小中」之成年
    男子所屬應召站，係媒介成年女子與不特定男客為性交易從
    中藉以營利，鄭育誠、鄭清悌均明知此情，仍各別與之基於
    意圖使女子與他人為性交之行為，而媒介以營利之犯意聯絡
    ，由鄭育誠從事載運女子擔任俗稱「馬伕」之工作，鄭清悌
    則向往來之不特定男子拉客擔任即俗稱「三七仔」之工作。
    於100年3月24日凌晨零時23分許，在臺北市萬華區○○○路
    、峨嵋街口一帶，鄭清悌與男客梁耀宗議定性交易後，將之
    帶往位於臺北市○○區○○路25巷13號「良夜旅社」203 室
    ，收取性交易價金新臺幣（下同）3,000元後，即以所有門
    號0000000000號行動電話（未扣案）與「小中」聯繫，「小
    中」則安排成年女子楊雅婷外出從事性交易，由鄭育誠駕駛
    車牌號碼1650-VM號自用小客車載運楊雅婷前來，鄭清悌將
    所收取的款項從中扣除自己的報酬900元後，即將其餘的2,1
    00元（未扣案，無證據證明現仍存在）交付予鄭育誠攜回，
    而共同以此方式媒介女子與他人為性交藉以牟利。嗣於同日
    凌晨1時許，梁耀宗與楊雅婷甫性交易完畢，即為警臨檢當
    場查獲，並自鄭清悌身上扣得性交易所得900元，而查悉上
    情。
二、案經臺北市政府警察局萬華分局報告臺灣臺北地方法院檢察
    署檢察官偵查後起訴。
    理  由
一、程序部分：
    (一)被告鄭育誠雖於100年8月17日起至同年9月4日止，因受僱
      擔任馬伕工作，而被訴妨害風化案件，經本院於100年9月
      13日以100年度簡字第3342號判決，判處有期徒刑5月，於
      100 年10月1日確定，有該刑事判決及其前案紀錄表可按
      。惟此不僅係在本案為警查獲後的犯罪行為，二者行為相
      隔逾5個月，且依該案所確認的犯罪事實，被告鄭育誠是
      受僱於綽號「小王」與所屬應召集團，且使用的載運車輛
      也與本案不同，可見被告鄭育誠是在本案為警查獲後，才
      另行起意而為前揭妨害風化犯罪行為，自難認二者間有何
      裁判上一罪關係，故本院仍應為實體審理判決。
    (二)按被告之自白，非出於強暴、脅迫、利誘、詐欺、疲勞訊
      問、違法羈押或其他不正之方法，且與事實相符者，得為
      證據，刑事訴訟法第156條第1項定有明文。查本件被告鄭
      清悌於警詢及偵、審時之自白，於本院審理時均未就自己
      供述的任意性有所爭執，且本院依下列事證，而足以佐證
      此等自白確屬真實可信，按上規定，自得作為證據。
    (三)按被告以外之人於審判外之言詞或書面陳述，除法律有規
      定者外，不得作為證據，刑事訴訟法第159條第1項定有明
      文；同法第159條之5規定被告以外之人，於審判外之陳述
      ，雖不符前四條（指第159條之1至第159條之4）之規定，
      而經當事人於審判程序同意作為證據，法院審酌該言詞陳
      述或書面陳述作成時之情況，認為適當者亦得為證據。而
      所謂「審酌該陳述作成時之情況，認為適當」者，係指依
      各該審判外供述證據製作當時之過程、內容、功能等情況
      ，是否具備合法可信之適當性保障，加以綜合判斷而言（
      最高法院94年度臺上字第3277號、第5830號判決意旨參照
      ）。本判決所引用之各該被告以外之人於審判外之陳述，
      雖屬傳聞證據，惟當事人於本院準備程序及審判期日中均
      表示同意作為證據而不予爭執，本院審酌結果，認上開證
      據資料製作時之情況，尚無違法不當及證明力明顯過低之
      瑕疵，亦認為以之作為證據應屬適當，依刑事訴訟法第15
      9 條之5之規定，認該等證據資料均有證據能力。
    (四)以下其餘認定本案犯罪事實之非供述證據，查無違反法定
      程序取得之情，依刑事訴訟法第158條之4規定反面解釋，
      具有證據能力。
    (五)被告鄭育誠之辯護人否認鄭清悌、楊雅婷警詢中陳述證據
      能力的部分，本院以下列之事證，即足以證明其本件犯罪
      事實，就所爭執的部分，並未引之作為本案論罪科刑之證
      據，自無庸再論及此部分之證據能力
二、訊據被告鄭清悌迭於警詢及偵、審時對上開犯罪事實均坦承
    不諱，而其在前揭時、地拉客並收取性交易所得，以及招攬
    男客後與應召站的「小中」聯繫安排女子前來，在完成性交
    易後即為警當場查獲等情，亦分據證人即男客梁耀宗於警詢
    時、證人即查獲本案之員警楊正漢於本院審理時（見偵查卷
    第33至34頁，本院100年12月9日審判筆錄）證述屬實，並有
    被告鄭清悌前揭所使用行動電話的翻拍照片（見偵查卷第43
    頁）附卷可稽，及性交易所得900元扣案可資佐證，綜此足
    以佐證被告鄭清悌之任意性自白確與事實相符，其犯行堪以
    認定，應依法論科。
三、訊據被告鄭育誠則矢口否認有共同妨害風化之行為，辯稱：
    伊只是受楊雅婷請託開車載運至上址，伊不知楊雅婷是要與
    他人為性交易云云。惟查：
    (一)被告鄭育誠有於前揭時間駕駛所有車牌號碼1650-VM號自
      用小客車，將楊雅婷載至上址旅社門口等情，業據被告鄭
      育誠於本院審理時坦承不諱，且經證人楊正漢於本院審理
      時證述屬實，並有現場拍攝而得該車輛的照片及依此查詢
      而得之車籍資料等（見偵查卷第44、48頁）附卷可稽，此
      部分事實可堪認定。
    (二)被告鄭育誠雖以前詞否認有共犯之情。然依證人梁耀宗於
      警詢中所述：該名三七仔將伊帶往臺北市○○區○○路25
      巷13號203室內，之後約10分鐘左右該皮條客帶一名女子
      進來，伊便給該名三七仔新臺幣3000元等語，及證人楊正
      漢於本院審理時所述：當時伊等在西寧南路跟峨嵋街口發
      現被告鄭清悌疑似有叫客人前往旅社從事性交易行為，所
      以伊等就尾隨…看到鄭清悌帶客人進去良夜旅社，過幾分
      鐘後，看到有一台紅色車子載送小姐進去良夜旅社等語。
      據此可知在本案議定性交易之事後，旋即未幾即由被告鄭
      育誠載送應召女子前來。以被告鄭育誠並非從事載運為業
      ，竟會在本案性交易談妥後，立即駕車載運女子前來，且
      又是在深夜時分，顯見其是受他人指示而為此等工作分擔
      ，否則當不會如此耗費一己的時間、勞力及油資。是被告
      鄭育誠於本院審理時辯稱是臨時碰到楊雅婷才受託載運前
      來云云，顯然與上情不符，難以憑採。又依證人梁耀宗於
      警詢時所述：伊給該名三七仔3000元，等三七仔離開後，
      該名女子與伊發生性行為等語，及同案被告鄭清悌就此亦
      於偵查中供陳：伊向客人收3000元，伊拿2100元給小中等
      語（見偵查卷第58頁），再佐以證人楊正漢於本院審理時
      所述：本案查獲時有對相關在場之人進行搜索，並且有詢
      問其餘性交易的款項，才會在現場紀錄表記載等語，而依
      卷附警製搜索扣押筆錄、扣押物品目錄表及現場紀錄表（
      見偵查卷第37至42頁）所載，亦記載「逃逸車伕拿走2100
      元」「媒介性交易所得900」等情，實可確知鄭清悌確有
      自所收取的性交易款項，從中扣除自己的報酬900元後，
      將其餘的2,100元交付予被告鄭育誠攜回，也因此之故，
      本案在甫性交易完畢即為員警查獲時，才未能扣得此部分
      性交易所得。是鄭清悌於其後檢察官訊問時，及本院審理
      時為證人，均翻異上開陳述，改稱：該2100元是交給應召
      女子云云，顯然悖於事實，委無足取。是以被告鄭育誠係
      受指示安排，負責載運應召女子，並負責與擔任三七仔工
      作之鄭清悌結算性交易所得，據以交回應召站，若被告鄭
      育誠對於該應召站之交易模式毫無所悉，何以該應召站之
      經營人在安排好交易對象後，隨即指示被告鄭育誠前來載
      運應召女子，甚至就最重要之交易利得，如此放心交由被
      告鄭育誠負責收取？顯見被告鄭育誠對於係載運女子從事
      性交易一事早已有所認知。也因此之故，依證人楊正漢於
      本院審理時所述：（那輛車在樓下等多久後才離開？）至
      少也有五分鐘左右，（你確認那輛車有在旅社門口前等了
      三到五分鐘後才離開？）是等語，被告鄭育誠才要在場停
      留，在與三七仔確認本件性交易完成並收取利得後，方才
      駕車離去。
    (三)被告鄭育誠之辯護人聲請傳喚證人楊雅婷，欲證明前揭性
      交易款項收取之事，然此部分的事實，依前揭事證即足已
      確知，自無調查之必要。綜上各情，被告鄭育誠辯稱對於
      載運女子前來為性交易毫不知情云云，顯係卸責之詞，難
      以憑信，其上開共同妨害風化之犯行已經證明，應依法論
      科。
四、核被告2人上開所為，均係犯刑法第231條第1項之意圖使女
    子與他人為性交之行為，而媒介以營利罪。被告2人既係與
    「小中」及所屬應召站為本案犯行，是被告2人間與「小中
    」及所屬應召站，分別有直接或間接之犯意聯絡、行為分擔
    ，為共同正犯。查被告鄭育誠有如事實欄所載刑事前案經論
    罪科刑執行完畢之紀錄，有臺灣高等法院被告前案紀錄表在
    卷可按，其受有期徒刑執行完畢，5年以內故意再犯本件有
    期徒刑以上之罪，為累犯，應依刑法第47條第1項規定加重
    其刑。至於檢察官起訴事實認為被告鄭清悌係直接向被告鄭
    育誠通知載運應召女子前來乙節，依被告鄭清悌於警詢及偵
    查時所述，固一再供稱是向「小中」叫小姐，「小中」就是
    被告鄭育誠云云，然其後於本院審理時即改稱：只知道打電
    話叫小姐的綽號是「小中」，伊不確定是不是在庭的被告鄭
    育誠等語，再佐以其警詢時所描述的「小中」，為年約40-4
    5 歲左右之男子，身高約165公分，身材瘦小，操台語口音
    ，都是打電話0000000000聯絡等語（見偵查卷第10頁），然
    被告鄭育誠為30歲之成年男子，身高約173公分至175公分，
    有被告鄭育誠之個人基本資料查詢結果、個人戶籍資料及照
    片（見偵查卷第45、46、69、70頁）可按，不僅所述「小中
    」之人與被告鄭育誠有明顯的差異，而該門號0000000000號
    行動電話之申請人為郭培源，並非被告張育誠，亦有該門號
    申裝資料查詢結果（附於本院100年度簡字第3546號卷(二)）
    可按，是檢察官此部分事實的認定，既仍有可疑之處，自應
    從有利於被告鄭育誠之認定，認為其是受綽號「小中」所屬
    應召站安排擔任前揭載運應召女子之工作。又本件並未查獲
    「小中」及所屬應召站，而無從確知該人之年籍、身分，故
    此部分從有利於被告認定之結果，應認該人業已成年，均附
    此敘明。爰審酌被告鄭育誠則為高中畢業之智識程度，犯後
    未坦承犯行，難謂有悔意，又有如前述刑事前案紀錄，被告
    鄭清悌為國中畢業之智識程度，家庭經濟狀況勉持，於犯後
    坦承犯行，非無悔意，及被告2人不思正途賺取錢財，竟貪
    一己私利，共同媒介應召女子與男客為性交易，嚴重妨礙社
    會善良風氣，並衡量被告等素行、目的、犯罪動機等一切情
    狀，分別量處如主文所示之刑，並就被告鄭清悌的部分，諭
    知易科罰金之折算標準。檢察官雖就被告鄭育誠所犯具體求
    處有期徒刑8月，但本院認為被告鄭育誠係受應召站安排擔
    任馬伕工作，與本案檢察官據以起訴認定被告鄭育誠的犯罪
    事實比較觀之，情節顯然較輕，是本院審酌及此，依罪刑相
    當原則，認以量處如主文所示之刑較為適當。扣案之900元
    係被告鄭清悌向男客梁耀宗收取之性交易犯罪所得，而行動
    電話門號0000000000號是被告鄭清悌所有供本件性交易犯罪
    聯絡之用，均據認定如前，並有該門號的查詢資料（附於本
    院100年度簡字第3546號卷(二)）可按，而該門號現仍供被告
    鄭清悌使用，業據本院查明後筆錄在卷（見本院100年11月
    11日準備程序筆錄第1頁），是依共犯責任共同之原則，爰
    分別依刑法第38條第1項第3款、第2款之規定，均在被告2人
    所犯項下沒收之。至其餘性交易所得2100元，因未據扣案，
    且因金錢易於與其他金錢混同或經花用殆盡之性質，無從證
    明現仍存在，而本案行為時被告鄭清悌前揭門號所搭配使用
    的行動電話，並未扣案，無證據證明現仍存在，且亦無從證
    明是被告或共犯所有，爰均不併予宣告沒收，附此敘明。
五、不另為無罪諭知部分：公訴意旨認為被告2人有於100年1月
    中旬起，媒介女子與不特定男客為性交易。惟起訴書並未就
    各該實際為應召之女子，及各該性交易之男客、行為時間、
    地點等犯罪構成要件事實指明，而卷內所附之資料，又無公
    訴人此部分所指之相關事證，是此部分事實既屬無法證明，
    惟依公訴意旨所載，可認此部分與前開有罪部分，有實質上
    一罪關係，爰不另為無罪諭知。
據上論斷，應依刑事訴訟法第452條、第299條第1項前段，刑法
第28條、第231條第1項、第47條第1項、第41條第1項前段、第
38條第1項第2款、第3款，刑法施行法第1條之1，判決如主文。
本案經檢察官陳仕蘭到庭執行職務。
中    華    民    國   100    年    12    月    23    日
                  刑事第十一庭  審判長法  官  許泰誠
                                      法  官  林瑋桓
                                      法  官  陳諾樺
以上正本證明與原本無異。
如不服本判決應於收受送達後10日內向本院提出上訴書狀，並應
敘述具體理由；其未敘述上訴理由者，應於上訴期間屆滿後20日
內向本院補提理由書（均須按他造當事人之人數附繕）「切勿逕
送上級法院」。
                                      書記官  高菁菁
中    華    民    國   100    年    12    月    23    日
附錄本案論罪科刑法條全文：
中華民國刑法第231條
（圖利使人為性交或猥褻罪）
意圖使男女與他人為性交或猥褻之行為，而引誘、容留或媒介以
營利者，處 5 年以下有期徒刑，得併科 10 萬元以下罰金。以
詐術犯之者，亦同。
公務員包庇他人犯前項之罪者，依前項之規定加重其刑至二分之
一。